【裁判字號】    98,簡,16
【裁判日期】    990928
【裁判案由】    塗銷所有權登記等
【裁判全文】
福建連江地方法院民事裁定               98年度簡字第16號
上  訴  人  甲○○
訴訟代理人  乙○○
上列上訴人與被上訴人丙○○間塗銷所有權登記等事件，本院裁
定如下：
    主  文
上訴人應於本裁定送達後十日內，提出如附件所載內容之上訴狀
正本，並按對造人數提出繕本或影本。
    理  由
一、按提起第二審上訴，應以上訴狀表明民事訴訟法第441 條第
    1 項所列各款事項，提出於原第一審法院為之，此項規定對
    於簡易訴訟程序之第一審裁判提起上訴，亦準用之，同法第
    436 條之 1 第 3 項、第 441 條第 1 項分別定有明文。又
    上訴不合程式或有其他不合法情形而可以補正者，原第一審
    法院應定期間命其補正，如不於期間內補正（上訴理由除外
    ），應以裁定駁回之，此觀諸民事訴訟法第442 條第2 項、
    第3 項自明。
二、經查，上訴人提出上訴狀，未依法表明上開事項。茲限上訴
    人於收受本裁定後10日內，提出上訴狀及繕本，其應記載事
    項詳如附件所示。
三、爰裁定如主文。
中    華    民    國    99    年    9     月   28     日
                  民事庭    法  官  朱家寬
以上正本係照原本作成。
如對本裁定抗告，須於裁定送達後十日內向本院提出抗告狀，並
繳納抗告費新臺幣壹仟元。
中    華    民    國    99    年    9     月    30    日
                            書記官  林長貴
附件
一、上訴狀應記載「對於第一審判決不服之程度，及應如何
    廢棄或變更之聲明」及「上訴理由」。
二、上訴理由應表明下列各款事項：
  (一)應廢棄或變更原判決之理由。
  (二)關於前款理由之事實及證據（關於事實，應分別記載上訴
      聲明有理由之事實、對於他造主張事實之承認與否、抗辯
      事實及與此等事項相關連之事實。應證事實如有多數證據
      ，應全部記載。如係人證，應載明證人之姓名、住址、電
      話號碼、訊問事項及與應證事實之關係；如係書證，除已
      提出得引用者外，應先提出影本，原本俟開庭時提出），
      並應記載法律關係及法律見解（實務上或學說上），提供
      相關資料，以利爭點之整理。
三、前開記載方式請以條列方式分段記載。
四、未於準備程序主張之事項，除有下列情形之1者外，於準備
    程序後行言詞辯論時，不得主張之：
  (一)法院應依職權調查之事項。
  (二)該事項不甚延滯訴訟者。
  (三)因不可歸責於當事人之事由不能於準備程序提出者。
  (四)依其他情形顯失公平者。
五、未於主文所示期間內補正對於第一審判決不服之程度，及應
    如何廢棄或變更之聲明者，即駁回上訴。未提出上訴理由書
    ，或未說明逾期提出上訴理由書之理由者，本院得駁回再提
    出之攻擊或防禦方法，或於判決時依全辯論意旨斟酌之。

司法院資訊處製作；財團法人民間司法改革基金會備份。
